【裁判字號】    97,易,3716
【裁判日期】    971231
【裁判案由】    竊盜
【裁判全文】
臺灣臺北地方法院刑事判決              97年度易字第3716號
公  訴  人  臺灣臺北地方法院檢察署檢察官
被      告  甲○○
            丙○○
上列被告等因竊盜案件，經檢察官提起公訴（97年度偵字第2679
5 號），本院判決如下：
    主  文
甲○○共同犯攜帶兇器竊盜罪，處有期徒刑柒月。緩刑貳年。扣
案之破壞鋼索剪壹支沒收之。
丙○○共同犯攜帶兇器竊盜罪，處有期徒刑柒月。扣案之破壞鋼
索剪壹支沒收之。
    事  實
一、丙○○夥同甲○○於民國97年12月2 日17時30分許，由丙○
    ○攜帶其所有客觀上可供兇器使用之破壞鋼索剪1 支，共同
    至臺北市○○區○○路與松壽路口之世貿2 館之腳踏車停車
    格處，見上開地點擺放乙○○所有腳踏車1 部，並有鋼索車
    鎖1 付之加鎖，惟無人看守之際，其二人共同基於意圖為自
    己不法所有之犯意聯絡，由甲○○在場把風，丙○○持上開
    破壞鋼索剪之剪斷該腳踏車鋼索之車鎖，拆下剪斷該腳踏車
    鋼索之車鎖，而竊取該腳踏車得手後，甲○○欲騎乘車牌號
    碼BQF─960號機車離去之際、丙○○騎乘該腳踏車往松壽路
    方向離去，適為警員王秋田等人當場發現逮捕，並扣得該破
    壞鋼索剪1支、該腳踏車1部。
二、案經臺北市政府警察局信義分局報請臺灣臺北地方法院檢察
    署檢察官偵查起訴。
    理  由
壹、程序方面
    查被告、檢察官於本院審判期日中對本院所提示之被告以外
    之人審判外之供述，包括供述證據、文書證據等證據，就證
    據能力均未表示爭執，而迄至言詞辯論終結前亦未再聲明異
    議，經核亦無顯有不可信之情況與不得作為證據之情形，本
    院審酌上開證據資料製作時之情況，尚無違法不當及證明力
    明顯過低之瑕疵，認為以之作為證據應屬適當，是依刑事訴
    訟法第159 條至第159條之5規定，本院所引用之供述證據及
    文書證據等，如下揭所示均有證據能力。
貳、實體方面
一、上揭事實，業據被告甲○○、丙○○於97年12月3 日偵訊、
    本院97年12月30日審判時均供坦不諱，核與證人即共同被告
    丙○○於本院97年12月30日審判時證述情節相符，並有臺北
    市政府警察局信義分局刑事案件呈報單、職務報告、臺北市
    警察局信義分局三張犁派出所查獲腳踏車竊盜案指認物品照
    片、腳踏車竊盜案照片、臺北市政府警察局信義分局搜索暨
    扣押筆錄及扣押物品目錄表、車籍查詢─基本資料詳細畫面
    、97年度藍保管字第2328號扣押物品清單在卷可稽（見臺灣
    臺北地方法院檢察署97年度偵字第26795 號，以下簡稱偵卷
    ，第6至7頁、第26至30頁、第32至35頁、第37至40頁、第50
    頁、第85頁），並有破壞鋼索剪1支扣案可徵，足見被告2人
    自白與事實相符，堪予採信，是本件事證明確，其有共同犯
    攜帶兇器竊盜罪行為，洵堪認定。
二、按刑法第321 條第1 項第3 款之攜帶兇器竊盜罪，係以行為
    人攜帶兇器竊盜為其加重條件，此所謂之兇器，其種類並無
    限制，凡客觀上足以對人之生命、身體、安全構成威脅，具
    有危險性之兇器均屬之，且祇須行竊時攜帶此種具有危險性
    之兇器為已足，並不以攜帶之初有行兇之意圖，或確已用於
    行竊為必要（參照最高法院52年台上字第711 號、79年台上
    字第5253號判例意旨）。查，本案被告丙○○攜帶其所有使
    用以行竊之破壞鋼索剪1 支，係鋼鐵質堅硬頭部足以剪斷該
    腳踏車鋼索之車鎖，其在客觀上足以對他人生命、身體造成
    危險，應屬兇器無訛。核被告甲○○、丙○○所為，係犯刑
    法第321條第1項第3款攜帶兇器竊盜罪。被告2人，就前揭犯
    行，具有犯意聯絡與行為分擔，均論以共同正犯。玆審酌被
    告丙○○有竊盜等前案紀錄係假釋出監執行保護管束中，有
    臺灣高等法院被告丙○○前案紀錄表1 份在卷可查，雖不構
    成累犯，惟其素行不佳，被告甲○○僅因一時貪念，即共同
    為本件加重竊盜犯行，顯見渠等法治觀念甚為薄弱，而本件
    所竊之物價值非鉅，所生實害不大，暨被告2 人坦承犯行，
    犯後態度尚可等一切情狀，分別量處如主文所示之刑。
三、復酌，被告甲○○除民國76年間賭博罪，經法院判處有期徒
    刑6 月確定，並已執行完畢外，迄今未曾有任何罪紀錄，有
    卷附臺臺灣高等法院被告甲○○前案紀錄表1 份附卷可佐，
    其素行良好，再酌被告甲○○於犯後坦承犯行，其因一時失
    慮、貪圖私利致罹刑典，並有悔改之意，且上開失竊物已全
    部歸還被害人領回完畢，而被告丙○○於本院97年12月19日
    述伊沒錢吃飯時，被告甲○○會請伊吃飯等語綦詳（見本院
    卷第19頁），是被告甲○○尚有善心存在，因此，被告甲○
    ○經此次起訴與審判之上開刑之宣告後，當知所警惕，信無
    再犯之虞，本院因認對其上開所宣告之刑，以暫不執行為適
    當，爰併予宣告緩刑2 年，以鼓勵有悔改之被告甲○○用啟
    自新。
四、至於扣案之破壞鋼索剪1 支係被告丙○○所有供被告甲○○
    、丙○○共同行竊使用之工具，業據被告2 人於本院97年12
    月30日審判時供述綦詳在卷可徵，爰依共犯理論及刑法第38
    條第1項第2款前段規定宣告沒收之。
據上論斷，應依刑事訴訟法第284條之1、第299條第1項前段，刑
法第28條、第321條第1項第3款、第74條第1項第2款、第38條第1
項第2 款前段，判決如主文。
本案經檢察官楊雅清到庭執行職務。
中    華    民    國    97    年  12     月     31    日
                  刑事第十六庭法  官  施添寶
以上正本證明與原本無異。
如不服本判決，得於判決送達後十日內，向本院提出上訴狀（應
抄附繕本），上訴於臺灣高等法院。告訴人或被害人如對於本判
決不服者，應具備理由請求檢察官上訴，其上訴期間之計算係以
檢察官收受判決正本之日期為準。
                              書記官  陳弘文
中    華    民    國    97    年  12     月     31    日
附錄本判決論罪之法條
中華民國刑法第321條第1項第1、2、3款
犯竊盜罪而有左列情形之一者，處6 月以上、5 年以下有期徒刑
：
一  於夜間侵入住宅或有人居住之建築物、船艦或隱匿其內而犯
    之者。
二  毀越門扇、牆垣或其他安全設備而犯之者。
三  攜帶兇器而犯之者。


司法院資訊處製作；財團法人民間司法改革基金會備份。
